【裁判字號】    98,台非,215
【裁判日期】    980813
【裁判案由】    竊盜
【裁判全文】
最高法院刑事判決              九十八年度台非字第二一五號
上  訴  人  最高法院檢察署檢察總長
被      告  甲○○
上列上訴人因被告竊盜案件，對於台灣桃園地方法院中華民國九
十七年十二月十五日第一審確定判決（九十七年度壢簡字第二四
八九號，聲請簡易判決處刑案號：台灣桃園地方法院檢察署九十
七年度偵字第一二三二四號），認為違背法令，提起非常上訴，
本院判決如下：
    主  文
原判決關於竊盜部分撤銷。
上開撤銷部分免訴。
    理  由
非常上訴理由稱：「一、按判決不適用法則或適用法則不當者，
為違背法令，刑事訴訟法第三百七十八條定有明文。又案件曾經
判決確定者，應諭知免訴之判決，亦為同法第三百零二條第一款
所明定。經查本件被告甲○○意圖為自己不法之所有，於民國九
十七年二月二十四日凌晨，在桃園縣桃園市○○路二十二號桃新
醫院三○九號病房內，竊取張哲鈞所有之黑色諾基亞行動電話一
支（序號 000000000000000）等情，前經台灣桃園地方法院於九
十七年六月二十三日判處有期徒刑三月，如易科罰金以新台幣一
仟元折算一日，並於同年七月二十一日確定在案，此有該院九十
七年度壢簡字第一六○七號刑事簡易判決及本件卷附之台灣高等
法院被告前案紀錄表可稽（見本院二四八九號卷第七頁反面）。
則被告就同一案件，於本件九十七年十二月十五日判決時，既曾
判決確定，揆諸上開規定，本件應為免訴之判決，始為適法，詎
竟失察，仍為科刑判決，即有適用法則不當之違背法令。二、案
經確定，且對被告不利，爰依刑事訴訟法第四百四十一條、第四
百四十三條提起非常上訴，以資糾正及救濟。」等語。
本院按案件曾經判決確定者，應諭知免訴之判決，刑事訴訟法第
三百零二條第一款定有明文。本件被告甲○○意圖為自己不法之
所有，於九十七年二月二十四日凌晨，在桃園縣桃園市○○路二
十二號桃新醫院三○九號病房內，竊取張哲鈞所有之黑色諾基亞
行動電話一支（序號 000000000000000）等情，業經台灣桃園地
方法院於九十七年六月二十三日，以九十七年度壢簡字第一六○
七號刑事簡易判決依竊盜累犯，判處有期徒刑三月，如易科罰金
以新台幣一仟元折算一日，並於同年七月二十一日確定在案，此
有該案卷及台灣高等法院被告前案紀錄表可稽。同一案件，台灣
桃園地方法院檢察署檢察官復於九十七年八月二十一日，以九十
七年度偵字第一二三二四號聲請簡易判決處刑書，向台灣桃園地
方法院聲請簡易判決處刑。該院受理後，未依刑事訴訟法第四百
五十二條之規定，改適用通常程序審判之，並為免訴之判決，仍
於九十七年十二月十五日，以九十七年度壢簡字第二四八九號刑
事簡易判決，諭知「甲○○竊盜，累犯，處有期徒刑三月，如易
科罰金，以新台幣一仟元折算一日」，自屬判決違背法令。案經
確定，且於被告不利，非常上訴意旨，執以指摘，洵有理由，應
由本院將原判決關於竊盜部分撤銷，另為免訴之判決，以資糾正
。
據上論結，應依刑事訴訟法第四百四十七條第一項第一款、第三
百零二條第一款，判決如主文。
中    華    民    國  九十八  年    八    月   十三   日
                      最高法院刑事第一庭
                          審判長法官  董  明  霈
                                法官  林  茂  雄
                                法官  張  祺  祥
                                法官  蕭  仰  歸
                                法官  林  立  華
      本件正本證明與原本無異
                                      書  記  官
中    華    民    國  九十八  年    八    月   十七   日
                                                      Ｅ


司法院資訊處製作；財團法人民間司法改革基金會備份。
